# 请教陈版，关于平台公司是否能确认损益的问题

提问人：gpqg 时间：2020-04-17 13:27:36
陈版，有一家国资平台，政府出了一个文件，这家医院归这个国资平台管，然后医院将20%的利润上缴给这个国资平台。那么这家国资平台收到了医院上缴的利润，是否能作为国资平台的收益呢？是否能进损益呢？谢谢陈版！
WX20200417-131757@2x.png
(376.87 KB, 下载次数: 55)
2020-4-17 13:22 上传
WX20200417-132548@2x.png
(111.37 KB, 下载次数: 55)
2020-4-17 13:26 上传

回答人：chenyiwei
要考虑划入方（平台公司）是仅仅代政府持股，还是其自身实际享有作为所有者的权益；以及公立医院作为非营利性机构，其向持股单位上缴结余是否合规。在合规且不属于代持的前提下，平台公司可以在收到医院上缴的收益时确认为投资收益，同时需将该医院纳入其合并报表范围。

提问人：gpqg 时间：2020-04-19 13:16:48
陈版：政府将医院的资产负债划拨入平台公司，这个平台公司是否可以入账呢？

回答人：chenyiwei
要考虑医院的资产、负债是否满足平台公司的资产、负债定义和确认条件。